臺灣彰化地方法院刑事判決　　　　　　　　　　　　　九十四年度易字第三九四號
　　公　訴　人　臺灣彰化地方法院檢察署檢察官
　　被　　　告　丁○○原名粘.
右列被告因竊盜案件，經檢察官提起公訴（九十四年度偵字第一八八三號、第一九九
二號），本院認有刑事訴訟法第二百七十三條之一第一項之情形，而改依簡式審判程
序判決如左：
        主  文
丁○○連續帶兇器竊盜，累犯，處有期徒刑壹年。
扣案之鑰匙壹支沒收。
        事  實
一、丁○○（原名粘憲岳）曾於民國九十年五月間因違反毒品危害防制條例案件，經
    本院於九十年九月三十日判處有期徒刑五月確定，再於九十年六月間因犯竊盜案
    件，經臺灣臺中地方法院於九十年十月二日判處有期徒刑十月確定，前開二罪定
    其應執行有期徒刑一年二月，入監執行後於九十三年一月十四日因縮短刑期釋出
    獄，並於九十三年一月十七日縮短刑期期滿，假釋未經撤銷，視為執行完畢；又
    於九十三年八月間因犯竊盜案件，經本院於九十三年十二月二十二日判處有期徒
    刑七月確定（現執行中）。仍不知悔改，復基於意圖為自己不法所有之概括犯意
    ，持其所有，客觀上足以對人之生命、身體、安全構成威脅，具有危險性之活動
    扳手一支（未扣案），及不具殺傷力之鑰匙一支連續於下列時、地竊取財物。
（一）九十四年一月底某日凌晨三時許，在彰化縣線西鄉○○村○○路二五五之一號
      彰濱輪胎行旁徒手竊取乙○○所有之卡車輪胎鋼圈一個（約值新臺幣【下同】
      二千五元），得手後將之帶往彰化縣伸港鄉○○村○○路二十五號柯宏派開設
      之宥誠資源回收場，以四百元之價格賣予不知情之該回收場負責人柯宏派。
（二）九十四年二月二十日六時許（起訴書誤載為二十一時許），在彰化縣和美鎮○
      ○里○○路二二０號（起訴書誤載為二０二號）前，見邱黃蔭清所有交其子丙
      ○○使用之車牌號碼ＬＡＨ－０三九號重型機車停於該處，乃持其所有之自備
      機車鑰匙一支發動該機車，得手後供己代步使用。
（三）九十四年三月一日十六時許，在彰化縣伸港鄉全興幹41×6×43號電線桿魚塭
      旁，持活動扳手一支（未扣案）鬆開螺絲之方式，竊取甲○○所有之鐵板一塊
      （約值三千元），得手後將之帶往彰化縣和美鎮○○路十六號陳信銘開設之國
      堡紙業行，以五百元之價格賣予不知情之該紙業行負責人陳信銘。
（四）九十四年三月四日凌晨三時二十分許，在彰化縣和美鎮○○里○○路裕毛屋停
      場內，見李麗所有（登記為日光花藝社）之車牌號碼Ｌ七－四八一七號自用
      小貨車停於該處，乃持其所有之自備鑰匙一支（未扣案）發動該自用小貨車，
      得手後供己代步使用。嗣於同日凌晨四時許，駕駛上開竊得之自用小貨車在彰
      化縣和美鎮○○路為警發覺有異，而沿路追緝至彰化縣伸港鄉第一公墓內始為
      查獲，並扣得其所有供竊用之機車鑰匙一支，始查悉上情。
二、案經彰化縣警察局和美分局報請臺灣彰化地方法院檢察署檢察官偵查起訴，本院
    認有刑事訴訟法第二百七十三條之一第一項之情形，而改依簡式審判程序審理。
        理  由
一、按除被告所犯為死刑、無期徒刑、最輕本刑為三年以上有期徒刑之罪或高等法院
    管轄第一審案件者外，於前條第一項程序進行中，被告先就被訴事實為有罪之陳
    述時，審判長得告知被告簡式審判程序之旨，並聽取當事人、代理人、辯護人及
    輔佐人之意見後，裁定進行簡式審判程序；除簡式審判程序及簡易程序案件外，
    第一審應行合議審判，刑事訴訟法第二百七十三條之一第一項、第二百八十四條
    之一分別定有明文。本件被告丁○○所涉係死刑、無期徒刑、最輕本刑為三年以
    上有期徒刑之罪或高等法院管轄第一審案件以外之罪，並於本院行準備程序時就
    被訴事實為有罪之陳述，本院合議庭依前揭規定，經評議結果，裁定改由一名法
    官獨任行簡式審判程序，先予敘明。
二、右揭犯罪事實，業據被告丁○○於警詢、偵查中及本院審理時坦承不諱，核與被
    害人乙○○、丙○○、甲○○、李麗等分別於警詢時之指述，及於偵查中之證
    述情節相符。此外，復有現場、行竊工具及贓物照片、贓物認領保管單二紙、彰
    化縣警察局車輛協尋（尋獲）電腦輸入單一紙等附卷可資佐證，堪信被告之自白
    顯與事實相符。本件事證業已明確，被告之犯行，堪以認定。
三、按刑法第三百二十一條第一項第三款之攜帶兇器竊盜罪，係以行為人攜帶兇器竊
    盜為其加重條件，此所謂兇器，其種類並無限制，凡客觀上足對人之生命、身體
    、安全構成威脅，具有危險性之兇器均屬之，最高法院著有七十九年度台上字第
    五二五三號判例。本件被告所犯前開編號（三）之竊盜犯行，係以活動扳手一支
    行竊，自足以為殺傷人之身體、生命之器械，顯為具有危險性之兇器，核被告所
    為，係犯刑法第三百二十條第一項之竊盜罪（編號一、二、四）、第三百二十一
    條第一項第三款之攜帶兇器竊盜罪（編號三）。公訴人認被告所犯編號（二）、
    （四）之犯行係犯攜帶兇器之加重竊盜罪，然被告係以其扣案之自備鑰匙加以行
    竊，而扣案之自備鑰匙不及十公分，業據本院堪驗明確，顯無法供作兇器使用，
    起訴法條容有誤會，惟其基本社會事實同一，此部分本院自得變更法條審理之。
    被告先後多次竊盜犯行，時間緊接，所犯又係構成要件相同之罪名，顯係基於概
    括犯意反覆為之，為連續犯，應依刑法第五十六條之規定論以刑法第三百二十一
    條第一項第三款之攜帶兇器竊盜罪，並加重其刑。又被告曾於九十年五月間因違
    反毒品危害防制條例案件，經本院於九十年九月三十日判處有期徒刑五月確定，
    再於九十年六月間因犯竊盜案件，經臺灣臺中地方法院於九十年十月二日判處有
    期徒刑十月確定，前開二罪定其應執行有期徒刑一年二月，入監執行後於九十三
    年一月十四日因縮短刑期釋出獄，並於九十三年一月十七日縮短刑期期滿，假釋
    未經撤銷，視為執行完畢，有臺灣高等法院被告全國前案紀錄表及臺灣彰化地方
    法院檢察署刑案資料查註紀錄表等各一份在卷可按，其於有期徒刑執行完畢後，
    五年內再犯有期徒刑以上之本罪，為累犯，應依刑法第四十七條之規定遞加重其
    刑。爰審酌被告有竊盜前科，品性不佳，犯罪之動機、目的、係攜帶兇器竊盜，
    有潛在之危險，甫於前案判決確定即再犯本案，顯無悔改之意，所竊財物之價值
    ，及其犯後坦承犯行之態度等一切情狀，量處如主文所示之刑，以示懲處。至扣
    案之機車鑰匙一支為被告所有，供其竊取編號（二）所用之物，業據被告供明在
    卷，應依刑法第三十八條第一項第二款之規定宣告沒收。另供被告行竊編號（三
    ）之活動扳手，行竊編號（四）之汽車鑰匙各一支雖均為被告所有，然均已丟棄
    滅失，業據被告供明在卷，不為沒收之諭知，併予敘明。
據上論斷，應依刑事訴訟法第二百七十三條之一第一項、第二百九十九條第一項前段
、第三百條，刑法第五十六條、第三百二十一條第一項第三款、第四十七條、第三十
八條第一項第二款，判決如主文。
本件經檢察官林裕斌到庭執行執務。
中      華      民      國      九十四      年      五    月      九    日
                                臺灣彰化地方法院刑事第一庭
                                    法      官  陳  秋  錦
右正本證明與原本無異。
如不服本判決，應於判決送達後十日內，向本院提出上訴狀（須附繕本）。
告訴人或被害人對於判決如有不服具備理由請求檢察官上訴者，其上訴期間之計算係
以檢察官收受判決正本之日期為準。
                                    法院書記官  于  淑  真
中      華      民      國      九十四      年      五    月      九    日
刑法第三百二十一條
犯竊盜罪而有左列情形之一者，處六月以上五年以下有期徒刑：
一、於夜間侵入住宅或有人居住之建築物、船艦或隱匿其內而犯之者。
二、毀越門扇、牆垣或其他安全設備而犯之者。
三、攜帶兇器而犯之者。
四、結夥三人以上而犯之者。
五、乘火災、水災或其他災害之際而犯之者。
六、在車站或埠頭而犯之者。
前項之未遂犯罰之。
